fr: Compatibilité des axes: Boulonné; Boulonné 14 mm; Boulonné 3/8"; Serrage rapide (9 mm); Axe traversant 10 mm; Axe traversant 12 mm; Axe traversant 15 mm; Axe traversant 20 mm; Autre
de: Achsenkompatibilität: Schraubachse; Schraubachse 14 mm; Schraubachse 3/8"; Schnellspanner (9 mm); Steckachse 10 mm; Steckachse 12 mm; Steckachse 15 mm; Steckachse 20 mm; Sonstige
nl: Ascompatibiliteit: Boutbevestiging; Boutbevestiging 14 mm; Boutbevestiging 3/8"; Snelspanner (9 mm); Steekas 10 mm; Steekas 12 mm; Steekas 15 mm; Steekas 20 mm; Overig
pl: Kompatybilność osi: Na śruby; Na śruby 14 mm; Na śruby 3/8"; Szybkozamykacz (9 mm); Sztywna oś 10 mm; Sztywna oś 12 mm; Sztywna oś 15 mm; Sztywna oś 20 mm; Inne
pt-PT: Compatibilidade do eixo: Aparafusado; Aparafusado 14 mm; Aparafusado 3/8"; Aperto rápido (9 mm); Eixo passante de 10 mm; Eixo passante de 12 mm; Eixo passante de 15 mm; Eixo passante de 20 mm; Outro
ru: Совместимость с осями: На болтах; На болтах, 14 мм; На болтах, 3/8"; Эксцентрик (9 мм); Сквозная ось 10 мм; Сквозная ось 12 мм; Сквозная ось 15 мм; Сквозная ось 20 мм; Другое
hr-HR: Kompatibilnost osovina: Na vijke; Na vijke 14 mm; Na vijke 3/8"; Brzo otpuštanje (9 mm); Prolazna osovina 10 mm; Prolazna osovina 12 mm; Prolazna osovina 15 mm; Prolazna osovina 20 mm; Ostalo
bg-BG: Съвместимост на осите: Закрепване с болтове; Закрепване с болтове 14 mm; Закрепване с болтове 3/8"; Бързо освобождаване (9 mm); Проходна ос 10 mm; Проходна ос 12 mm; Проходна ос 15 mm; Проходна ос 20 mm; Друго
en: Axle compatibility: Bolt-on; Bolt-on 14 mm; Bolt-on 3/8"; Quick release (9 mm); Thru axle 10 mm; Thru axle 12 mm; Thru axle 15 mm; Thru axle 20 mm; Other
vi: Khả năng tương thích trục: Trục bắt ốc; Trục bắt ốc 14 mm; Trục bắt ốc 3/8"; Tháo lắp nhanh (9 mm); Trục xuyên 10 mm; Trục xuyên 12 mm; Trục xuyên 15 mm; Trục xuyên 20 mm; Khác
ro-RO: Compatibilitatea axelor: Fixare cu șuruburi; Fixare cu șuruburi 14 mm; Fixare cu șuruburi 3/8"; Eliberare rapidă (9 mm); Ax traversant 10 mm; Ax traversant 12 mm; Ax traversant 15 mm; Ax traversant 20 mm; Altele
sk-SK: Kompatibilita náprav: Na matice; Na matice 14 mm; Na matice 3/8"; Rýchloupínacia (9 mm); Pevná os 10 mm; Pevná os 12 mm; Pevná os 15 mm; Pevná os 20 mm; Iná
sl-SI: Združljivost osi: Pritrditev z vijaki; Pritrditev z vijaki 14 mm; Pritrditev z vijaki 3/8"; Hitri zapenjalec (9 mm); Skoznja os 10 mm; Skoznja os 12 mm; Skoznja os 15 mm; Skoznja os 20 mm; Drugo
da: Akselkompatibilitet: Bolt-on; Bolt-on 14 mm; Bolt-on 3/8"; Hurtigspænding (9 mm); Gennemgående aksel 10 mm; Gennemgående aksel 12 mm; Gennemgående aksel 15 mm; Gennemgående aksel 20 mm; Andet
fi: Akselien yhteensopivuus: Pultattava; Pultattava 14 mm; Pultattava 3/8"; Pikalinkku (9 mm); Läpiakseli 10 mm; Läpiakseli 12 mm; Läpiakseli 15 mm; Läpiakseli 20 mm; Muu
ko: 차축 호환성: 볼트온; 볼트온 14mm; 볼트온 3/8"; 퀵 릴리스(9mm); 스루 액슬 10mm; 스루 액슬 12mm; 스루 액슬 15mm; 스루 액슬 20mm; 기타
zh-CN: 车轴兼容性: 螺栓固定; 螺栓固定 14 mm; 螺栓固定 3/8"; 快拆 (9 mm); 筒轴 10 mm; 筒轴 12 mm; 筒轴 15 mm; 筒轴 20 mm; 其他
it: Compatibilità dell'asse: Bolt-on; Bolt-on 14 mm; Bolt-on 3/8"; Sgancio rapido (9 mm); Perno passante 10 mm; Perno passante 12 mm; Perno passante 15 mm; Perno passante 20 mm; Altro
nb: Akselkompatibilitet: Bolt-on; Bolt-on 14 mm; Bolt-on 3/8"; Hurtigkobling (9 mm); Gjennomgående aksel 10 mm; Gjennomgående aksel 12 mm; Gjennomgående aksel 15 mm; Gjennomgående aksel 20 mm; Annet
hu: Tengelykompatibilitás: Csavaros; Csavaros 14 mm; Csavaros 3/8"; Gyorszáras (9 mm); Átütőtengely 10 mm; Átütőtengely 12 mm; Átütőtengely 15 mm; Átütőtengely 20 mm; Egyéb
cs: Kompatibilita s osou kol: Šroubovací; Šroubovací 14 mm; Šroubovací 3/8"; Rychloupínák (9 mm); Pevná osa 10 mm; Pevná osa 12 mm; Pevná osa 15 mm; Pevná osa 20 mm; Jiné
zh-TW: 車軸相容性: 螺栓固定; 螺栓固定 14 mm; 螺栓固定 3/8"; 快拆 (9 mm); 貫通軸 10 mm; 貫通軸 12 mm; 貫通軸 15 mm; 貫通軸 20 mm; 其他
el: Συμβατότητα άξονα: Βιδωτός; Βιδωτός 14 mm; Βιδωτός 3/8"; Ταχείας απασφάλισης (9 mm); Περαστός άξονας 10 mm; Περαστός άξονας 12 mm; Περαστός άξονας 15 mm; Περαστός άξονας 20 mm; Άλλο
tr: Aks uyumluluğu: Cıvatalı; Cıvatalı 14 mm; Cıvatalı 3/8"; Hızlı kilit (9 mm); Sokma mil 10 mm; Sokma mil 12 mm; Sokma mil 15 mm; Sokma mil 20 mm; Diğer
lt-LT: Ašių suderinamumas: Tvirtinama varžtais; Tvirtinama varžtais, 14 mm; Tvirtinama varžtais, 3/8"; Greitojo fiksavimo (9 mm); Kiauryminė ašis, 10 mm; Kiauryminė ašis, 12 mm; Kiauryminė ašis, 15 mm; Kiauryminė ašis, 20 mm; Kita
es: Compatibilidad del eje: Atornillable; Atornillable de 14 mm; Atornillable de 3/8"; Liberación rápida (9 mm); Eje pasante de 10 mm; Eje pasante de 12 mm; Eje pasante de 15 mm; Eje pasante de 20 mm; Otro
ja: 軸の互換性: ボルトオン; ボルトオン 14 mm; ボルトオン 3/8"; クイックリリース (9 mm); スルーアクスル 10 mm; スルーアクスル 12 mm; スルーアクスル 15 mm; スルーアクスル 20 mm; その他
th: ความเข้ากันได้ของเพลา: ขันน็อต; ขันน็อต 14 มม.; ขันน็อต 3/8"; ปลดเร็ว (9 มม.); แกนสอด 10 มม.; แกนสอด 12 มม.; แกนสอด 15 มม.; แกนสอด 20 มม.; อื่นๆ
sv: Axelkompatibilitet: Bultaxel; Bultaxel 14 mm; Bultaxel 3/8"; Snabbkoppling (9 mm); Genomgående axel 10 mm; Genomgående axel 12 mm; Genomgående axel 15 mm; Genomgående axel 20 mm; Övrigt
pt-BR: Compatibilidade do eixo: De parafusar; De parafusar 14 mm; De parafusar 3/8"; Engate rápido (9 mm); Eixo passante 10 mm; Eixo passante 12 mm; Eixo passante 15 mm; Eixo passante 20 mm; Outro